【裁判字號】    95,裁,1046
【裁判日期】    950518
【裁判案由】    進口貨物核定稅則號別
【裁判全文】
最  高  行  政  法  院  裁  定
                                     95年度裁字第01046號
再 審原 告  岱偉實業股份有限公司
代  表  人  甲○○
再 審被 告  財政部關稅總局
代  表  人  俞紹武(局長)
上列當事人間因進口貨物核定稅則號別事件，再審原告對於中華
民國93年7月9日本院93年度判字第00893號判決，提起再審之訴
。本院裁定如下：
    主  文
再審之訴駁回。
再審訴訟費用由再審原告負擔。
    理  由
一、按對於本院判決提起再審，依行政訴訟法第277條第1項第4
    款之規定，必須表明再審理由及關於再審理由並遵守不變期
    間之證據。所謂表明再審理由，必須指明其所再審之判決，
    有如何合於行政訴訟法第273條第1項、第2項所定再審事由
    之具體情事始為相當，倘僅泛言有何條款之再審事由，而無
    具體情事；或僅指明所再審之判決前各程序所為裁判，有如
    何再審事由，而未一語指及其所再審之判決有如何合於再審
    之事由者，均難謂已合法表明再審事由，其提起再審，即屬
    不合法。
二、本件再審原告前委託旭懋報關有限公司分別於八十六年一月
    三日、一月六日、一月十三日、一月二十日、一月二十七日
    及二月三日向財政部高雄關稅局申報自印尼進口INDONESIAN
    FINISHED FLOOR針六批，報單號碼：ＢＣ＼八五＼Ｗ九四八
    ＼○○一六號、ＢＣ＼八五＼ＷＡ三○＼○○○四號、ＢＣ
    ＼八五＼ＷＢ○九＼○○○四號、ＢＣ＼八六＼Ｕ○三六＼
    ○○一二號、ＢＣ＼八六＼Ｕ一二六＼○○一三號、ＢＣ＼
    八六＼Ｕ一八六＼○○○六號，均報列行為時海關進口稅則
    （以下簡稱稅則）第四四一八‧九○‧九○號，互惠稅率百
    分之二‧五，經該局改列行為時稅則第四四一二‧一一‧二
    ○號，按互惠稅率百分之二十課徵關稅。再審原告不服，分
    別向高雄關稅局聲明異議，經該局加具意見報請再審被告併
    案評定為異議駁回。再審原告向財政部提起訴願，及向行政
    院提起再訴願，惟均遭駁回，遂提起行政訴訟，經本院87年
    度判字第1079號判決駁回後，以判決有行政訴訟法第273條
    第1項第12款再審事由，提起再審，經本院93年度判字第893
    號判決以其所提事由不符行政訴訟法第273條第1項第12款要
    件為由，駁回其再審之訴在案。
三、本院查：本件再審原告對本院93年度判字第893號判決提起
    再審，再審之事由及依據為行政訴訟法第273條第1項第2、9
    、13、14款及本院44年判字第40號、61年判字第70號、62年
    判字第402號判例、司法院釋字第355號解釋等，惟再審理由
    第一部分所述僅列舉實證1、2、3等本院判決，就本院93年
    度判字第893號判決意旨所述「與本案不同因二案並非同一
    訴訟標的」等語，指摘為判決理由矛盾云云，卻未具體說明
    其所再審之本院93年度判字第893號判決有如何合於行政訴
    訟法第273條第1項第2、9、13、14款之再審事由，難謂已合
    法表明再審理由，其提起再審，即屬不合法；又再審理由第
    二部分係引述本院87年度判字第1079號、93年度判字第893
    號判決之理由，主張「判決理由與主文顯有矛盾」、「為判
    決基礎之證物疑有偽造或變造者」，及再審理由第三部分指
    摘「原判決漏未斟酌之重要證物『財政部會議紀錄結論』」
    、「原判決就足以影響於判決之重要證物漏未斟酌者」等再
    審事由，經核，再審原告除係以其主觀歧異之見解爭執所再
    審之本院93年度判字第893號再審判決前之原確定裁判，有
    如何應再審之事由外，其所謂本院93年度判字第893號判決
    理由記載：「經查聲請人所提臺北高等行政法院九十年度訴
    字第一○八號判決，係訴外人柏岱企業有限公司所涉之進口
    貨物核定稅則號別事件，該判決以系爭貨物‧‧‧並未查驗
    取樣及送請專業機構鑑定，復未依行政程序法規定與當事人
    和解，締結行政契約以代替行政處分等由，將再訴願決定、
    訴願決定及原處分（評定）均撤銷。與本案不同，因二案並
    非同一訴訟標的，且原判決作成前，臺北高等行政法院之判
    決尚未作成，‧‧‧經核其再審之聲請顯無理由，應予駁回
    」，實與本院93年度判字第893號判決理由之記載：「臺北
    高等行政法院前開判決，係對於柏岱企業有限公司八十五年
    六月一日進口報單ＡＡ／八五／三二六九／○○一四號貨物
    ，經基隆關稅局核定稅則，該公司異議，再審被告評定異議
    駁回，該公司循序提起行政訴訟之事件所為裁判，兩者當事
    人不同，訴訟標的並非同一，且原判決作成前，臺北高等行
    政法院之判決尚未作成，參照前揭規定與說明，自不符合行
    政訴訟法第二百七十三條第一項第十二款再審要件，再審之
    訴應予駁回」，不盡相符，足見本件再審原告誤引其他判決
    之理由，據以指摘本院93年度判字第893號判決有再審事由
    ，對於其所再審之本院93年度判字第893號判決（即認定再
    審原告所提事由不符行政訴訟法第273條第1項第12款再審要
    件而駁回其再審之訴之論斷），尚難謂已合法表明再審理由
    ，其提起再審，亦屬不合法；另查再審理由第四部分請求本
    院查明再審被告與鑑定機關之公法上法律關係、第五部分請
     求撤銷違法之原處分、第六部分請求判命接受原申報稅則
    第4418、3000號等語，均未指明其所再審之判決，有如何合
    於行政訴訟法第273條第1項、第2項所定再審事由之具體情
    事，亦未合法表明再審理由。再審原告顯係對再審程序存有
    誤解。揆諸首揭說明，本件再審之訴於法不合，應予駁回。
四、依行政訴訟法第278條第1項、第104條、民事訴訟法第95條
    、第78條，裁定如主文。
中    華    民    國    95    年    5     月    18    日
                  第三庭審判長法  官  趙  永  康
                              法  官  黃  璽  君
                              法  官  侯  東  昇
                              法  官  黃  淑  玲
                              法  官  林  文  舟
以  上  正  本  證  明  與  原  本  無  異
中    華    民    國    95    年    5     月    19    日
                              書記官  彭  秀  玲


司法院資訊處製作；財團法人民間司法改革基金會備份。
